【裁判字號】    96,上訴,2454
【裁判日期】    970114
【裁判案由】    違反毒品危害防制條例
【裁判全文】
臺灣高等法院高雄分院刑事判決        96年度上訴字第2454號
上  訴  人
即  被  告  甲○○
上列上訴人因違反毒品危害防制條例案件，不服臺灣高雄地方法
院96年度訴字第2968號中華民國96年8 月31日第一審判決（起訴
案號：臺灣高雄地方法院檢察署96年度毒偵字第5724號），提起
上訴，本院依簡式審判程序判決如下：
     主  文
上訴駁回。
     事  實
一、甲○○前於民國90年間因施用毒品案件，經臺灣高雄地方法
    院（下稱高雄地院）先後以90年度毒聲字第7185號、94年度
    毒聲字第188 號裁定，送觀察、勒戒、強制戒治後，於94年
    9 月9 日執行完畢釋放，經高雄地院檢察署檢察官以94年度
    戒毒偵字第499 號為不起訴處分確定。再因施用毒品案件，
    經高雄地院於96年5 月31日以96年度訴字第1955號判決判處
    有期徒刑8 月，提起上訴後，因撤回上訴而告確定（尚未執
    行，不構成累犯）。詎猶不知戒除毒癮，於上開強制戒治期
    滿釋放後5 年內之96年6 月22日凌晨1 時許，復另基於施用
    第一級毒品海洛因之犯意，在高雄市前鎮區○○○路原住民
    會館之廁所內，以將海洛因摻入香煙方式施用第一級毒品海
    洛因1 次。嗣於同（22）日18時許，因行跡可疑，為警在高
    雄市○鎮區○○街30號前攔檢，並得其同意而予搜索，當場
    扣得甲○○所持有第一級毒品海洛因1 小包（驗前淨重0.07
    8 公克，驗後淨重0.058 公克），嗣經警帶回警局採尿送驗
    ，結果呈毒品海洛因代謝後之嗎啡陽性反應。
二、案經高雄市政府警察局保安大隊移送臺灣高雄地方法院檢察
    署檢察官偵查起訴。
     理  由
一、上揭事實，業據被告於原審及本院審理中坦承不諱，並有高
    雄市政府警察局保安大隊特勤中隊刑事案件扣押筆錄、扣押
    物品目錄表、扣押品收據、嫌疑人尿液採證代碼對照表各1
    份在卷可資佐證。且被告為警查獲採尿送驗，經以GC／MS（
    氣相層析質譜儀分析法）方式檢驗確認後，均呈嗎啡陽性反
    應，有高雄市立凱旋醫院96年7 月2 日出具之濫用藥物尿液
    檢驗報告1 紙附卷可佐；而扣案之白粉1 包（驗前淨重0.07
    8 公克，驗後淨重0.058 公克），經檢驗結果確呈第一級毒
    品海洛因之陽性反應，有上開醫院96年7 月16日濫用藥物成
    品檢驗報告1 紙在卷足參，足見，被告上開自白，核與卷內
    積極事證相符，洵堪採為認定事實之證據。至於被告主張伊
    長期服用感冒藥，聲請複驗尿液云云，核無必要，併此敘明
    。
二、按犯毒品危害防制條例第10條施用第一、二級毒品之罪者，
    檢察官應先將被告送勒戒處所觀察、勒戒，經觀察、勒戒後
    ，認無繼續施用毒品之傾向者，應即釋放，並為不起訴之處
    分，認有繼續施用毒品之傾向者，應聲請法院裁定令入戒治
    處所強制戒治。又觀察、勒戒或強制戒治執行完畢釋放後，
    5 年內再犯第10條之施用毒品罪者，檢察官應依法追訴，毒
    品危害防制條例第20條、第23條規定甚明。本件被告前因施
    用毒品案件，經高雄地院先後以90年度毒聲字第7185號、94
    年度毒聲字第188 號裁定，送觀察、勒戒、強制戒治後，於
    94年9月9日執行完畢釋放後，經檢察官以94年度戒毒偵字第
    499號為不起訴處分確定，有台灣高等法院被告前案紀錄表1
    件在卷可稽，其於強制戒治執行完畢後，5 年以內再犯本件
    施用毒品案件，自應依上開規定論罪科刑。
三、查海洛因係屬第一級毒品，核被告所為，係犯毒品危害防制
    條例第10條第1 項之施用第一級毒品罪。被告先持有第一級
    毒品海洛因進而施用，其持有之低度行為應為施用之高度行
    為所吸收，不另論罪。原審法院以被告犯罪事證明確，適用
    毒品危害防制條例第10條第1 項、第18條第1 項前段，審酌
    被告前因施用毒品案件，經送觀察、勒戒、強制戒治、不起
    訴處分、判決處刑確定後，仍不愛惜機會戒除毒癮，一再施
    用毒品，顯見被告戒毒意志不堅，不知悔改，惟念及被告犯
    後坦承犯行，而施用毒品係戕害自身身體健康，並未危及他
    人，犯後態度尚可等一切情狀，量處有期徒刑9 月，扣案之
    白粉1 包（驗前淨重0.078 公克，驗後淨重0.058 公克），
    確有第一級毒品海洛因，殘留毒品海洛因無法析離之空包裝
    袋1 只，視同毒品海洛因，依毒品危害防制條例第18條第1
    項前段規定沒收銷燬之（至因檢驗所耗費之上開毒品，既已
    滅失，爰不另為沒收銷燬之諭知），經核認認事用法均無不
    當，量刑亦稱允當，被告上訴意旨以原審量刑過重云云，指
    摘原判決不當，為無理由，應予駁回。
據上論斷，應依刑事訴訟法第368 條，判決如主文。
本案經檢察官張其主到庭執行職務。
中    華    民    國    97    年    1    月    14    日
                  刑事第三庭    審判長法  官   周賢銳
                                      法  官   謝宏宗
                                      法  官   趙文淵
以上正本證明與原本無異。
如不服本判決應於收受本判決後10日內向本院提出上訴書狀，其
未敘述上訴理由者，並得於提起上訴後10日內向本院補提理由書
狀（均須按他造當事人之人數附繕本）「切勿逕送上級法院」。
中    華    民    國    97    年    1    月    14    日
                                      書記官   賴梅琴
附錄本案論罪科刑法條全文：
毒品危害防制條例第10條第1 項
施用第一級毒品者，處6 月以上 5 年以下有期徒刑。


司法院資訊處製作；財團法人民間司法改革基金會備份。
